# 请教陈版，关于未担保余值的问题

提问人：gpqg 时间：2020-12-01 08:05:06
陈版，新租赁准则中，对于出租人，应收融资租赁款-未担保余值，对于出租人为什么还包括未担保余值？未担保余值，是指租赁资产余值中，出租人无法保证能够实现或仅由与岀租人有关的一方予以担保的部分。
未担保余值风险比较大，能不能收到还不一定，为啥可以计入应收融资租赁款-未担保余值当中呢？
谢谢陈版！

回答人：chenyiwei
出租人的租赁首款额包含未担保余值，这一点新老准则并无差异。对于租赁期满需收回租赁资产的情况，合理、谨慎地预计担保余值和未担保余值作为租赁收款额的一部分是合理的。当然对其计量要遵循谨慎性原则。